【裁判字號】    97,上易,473
【裁判日期】    970808
【裁判案由】    竊盜
【裁判全文】
臺灣高等法院高雄分院刑事判決         97年度上易字第473號
上  訴  人
即  被  告  甲○○
                    (另案於臺灣高雄戒治所戒治中)
選任辯護人  劉啟輝  律師
上列上訴人因竊盜案件，不服臺灣高雄地方法院97年度易字第19
0 號中華民國97年4 月15日第一審判決（起訴案號：臺灣高雄地
方法院檢察署96年度偵字第34413 號），提起上訴，本院判決如
下：
    主  文
原判決撤銷。
甲○○無罪。
    理  由
一、公訴意旨略以：被告甲○○於民國96年10月1 日13時30分，
    持鐵鎚、扳手各1 把，破壞實木大門後，侵入丙○○位於高
    雄縣岡山鎮○○路48巷22號住宅內，竊取丙○○所有之金手
    鍊（重約4 錢）1 條、金項鍊（重約1 兩）1 條、神明金牌
    4 面（重約8 錢）、古錢300 枚、護照1 本、白金1 兩、手
    手機1 支等物。嗣經丙○○報案後，警方人員至現場採集指
    紋，經比對與被告之右食指指紋相符，始悉上情。因認被告
    涉犯刑法第321條第1項第2款、第3款之加重竊盜罪嫌。
二、按犯罪事實應依證據認定之，無證據不得認定犯罪事實，刑
    事訴訟法第154條第2項定有明文。又認定犯罪事實所憑之證
    據，雖不以直接證據為限，間接證據亦包括在內；然而無論
    係直接或間接證據，其為訴訟上之證明，須於通常一般之人
    均不致有所懷疑，而得確信其為真實之程度者，始得據為有
    罪之認定，倘其證明尚未達到此一程度，而有合理性之懷疑
    存在時，即難為有罪之認定。
三、本件公訴人認被告涉有前開竊盜罪嫌，係以被害人丙○○之
    指訴及有內政部警政署刑事警察局96年10月18日刑紋字第09
    60158097號鑑驗書、被害人丙○○立具之贓物認領保管單各
    1 份、現場照片15張在卷可稽，為其主要論據。訊據被告堅
    詞否認有何竊盜犯行，辯稱：我沒有去過被害人丙○○住處
    ，不知道為何指紋會在現場等語。
四、經查：
  (一)本件案發後，經高雄縣政府警察局岡山分局據報派員前往案
    發現場採證，在案發現場神明玻璃蓋採得指紋1 枚，該枚指
    紋經內政部警政署刑事警察局鑑驗結果，與該局檔存之被告
    指紋卡右食指指紋相符等情，有內政部警政署刑事警察局96
    年10月18日刑紋字第0960158097號鑑驗書暨所附指紋相片、
    指紋卡片高雄縣政府警察局岡山分局現場勘察報告各1 份在
    卷可稽。惟本院審理中經傳訊證人即處理現場之員警乙○○
    後，據高雄縣政府警察局岡山分局發函本院稱：「案經本局
    採證人員偵察佐乙○○接獲貴院證人傳票後，於整備相關卷
    證資料時發現，於96年10月01日12時37分及14時20分同時接
    獲竊盜案各1 件（即蘇郁涵車內財物失竊及丙○○住宅竊盜
    案）採證通報，並在該2 起案發現場各採獲可疑指紋1 枚，
    惟在彙整資料時，將6050-MF 車內財物（車主蘇郁涵）竊盜
    1 案現場所採獲之指紋相片與被害人丙○○住宅遭竊案現場
    所採獲之指紋相片錯放後未查，逕送交刑事局鑑驗，致本案
    證據與事實不符。」等語，有該分局97.07.22高縣岡警偵字
    第0970033704號函附卷可稽。又證人乙○○於本院亦具結證
    述：我接到貴院傳票後，於準備本案相關文件資料時，赫然
    發現我於96年10月1 日中午12時37分及14點20分時，因連續
    接到2 件竊盜案件急需採證，第一件是蘇郁涵汽車內物品失
    竊案件，第二件是丙○○家的失竊案件，2 件竊案都各採到
    一枚指紋，後來把2 件竊案的指紋錯置，本件送鑑定的指紋
    是採證於蘇郁涵車內物品失竊案之指紋，並非本案丙○○失
    竊案件之指紋，丙○○失竊案件之指紋鑑定，因為指紋沒有
    比對出特定對象，所以丙○○家之竊盜案涉案人不明，而遺
    留在丙○○家中之鐵鎚、扳手都已生銹，表面並不光滑，所
    以沒有辦法採到指紋等語甚明。足證上開內政部警政署刑事
    警察局鑑驗書鑑定結果所指與被告指紋相符之指紋，係採集
    自蘇郁涵車內物品失竊案，並非本案，則被告應係涉嫌蘇郁
    涵車內物品失竊案，並非本案，已甚明灼。該鑑驗書，不能
    採為認定被告本件竊盜犯行之積極證據。
  (二)被害丙○○人上開住處於前揭時、地遭人破壞實木大門侵入
    ，經清點結果，共有金手鍊（重約4 錢）1 條、金項鍊（重
    約1 兩）1 條、神明金牌4 面（重約8 錢）、舊版新台幣5
    元硬幣約300 枚、護照1 本、白金手鐲1 對（重約1 兩）、
    MOTOROLA牌V303型手機1 支等物遭竊之事實，雖據證人丙○○於警詢及原審審理中證述明確，惟證人丙○○並未指訴被
    告即為竊賊，自難僅憑其陳述失竊之事實遽定被告竊盜罪名
    。又被害人領回神明玻璃蓋而出具之贓物認領保管單1 紙及
    現場相片9 張等件，亦僅能證明被害人丙○○住處有遭竊之
    情，但尚難執此認定係被告侵入丙○○住處竊盜。
  (三)綜上所述，被告前開所辯，應屬可採。從而公訴人所持之前
    開論據，均無法採為認定被告犯罪之證據；此外，復查無其
    他積極證據足資證明被告有何本件竊盜犯行，被告被訴加重
    竊盜罪自屬不能證明。
五、原審未詳為推求，遽為論罪科刑之判決，即有未恰，被告執
    此聲明上訴，指摘原判決不當，為有理由，應由本院將原判
    決撤銷改判，並為被告無罪之判決。
六、被告另涉嫌蘇郁涵竊盜案部分，未經檢察官起訴，本院自不
    予審理。此部分應由檢察官另行偵辦，附此敘明。。
據上論結，應依刑事訴訟法第369條第1項前段、第364條、第301
第1項，判決如主文。
本案經檢察官陳建年到庭執行職務。
中    華    民    國    97    年    8     月    8     日
                  刑事第九庭    審判長法  官  莊秋桃
                                      法  官  裕斗
                                      法  官  范惠瑩
以上正本證明與原本無異。
不得上訴。
中    華    民    國    97    年    8     月    8     日
                                      書記官  吳華榮


司法院資訊處製作；財團法人民間司法改革基金會備份。
